【裁判字號】    99,易,1692
【裁判日期】    990910
【裁判案由】    公共危險
【裁判全文】
臺灣臺中地方法院刑事判決              99年度易字第1692號
公  訴  人  臺灣臺中地方法院檢察署檢察官
被      告  乙○○
上列被告因公共危險案件，經檢察官提起公訴（99年度偵字第19
50號），本院判決如下：
    主    文
乙○○漏逸煤氣，致生公共危險，處有期徒刑參月，如易科罰金
，以新臺幣壹仟元折算壹日。緩刑貳年，並應向指定之政府機關
、政府機構、行政法人、社區或其他符合公益目的之機構或團體
提供陸拾小時之義務勞務。緩刑期內付保護管束。
    犯罪事實
一、乙○○於民國99年1 月9 日晚間，在其臺中縣清水鎮鎮○街
    88號住處內飲酒後，與其母丙○○○就吊車證照問題發生口
    角爭執，乃於當日晚間11時46分許自行報警處理，於同日晚
    23時50分許，員警鄭曜竹、陳鴻銘據報到場處理後，乙○○
    之父丁○○亦接獲電話返家，並以家務事可自行處理為由，
    告以警員可以離去等語，乙○○因不願員警離去，而與其父
    親發生爭執，員警陳鴻銘遂要求乙○○隨其返回派出所，詎
    乙○○不願隨員警返回派出所處理，亦不同意員警離去，竟
    基於漏逸煤氣及意圖妨害警員執行公務之犯意，自上址廚房
    、浴室搬運瓦斯桶（20公斤裝）各1 個至客廳內放置，並開
    啟瓦斯（煤氣），漏逸屋內，對員警鄭曜竹、陳鴻銘脅迫稱
    ：你們若離開，要讓你們很難處理等語，致生公共危險，並
    對依法執行職務之公務員施以脅迫。鄭曜竹、陳鴻銘恐乙○
    ○引爆瓦斯危及其家人及鄰居之生命、財產安全，立即與丁
    ○○、丙○○○等退至門外，並速通報警力支援及消防隊前
    往撲救。嗣經到場支援員警林哲緯等人勸說，乙○○始平息
    情緒而未釀成災情。
二、案經臺中縣警察局清水分局報請臺灣臺中地方法院檢察署檢
    察官偵查起訴。
    理    由
一、證據能力方面：
    按被告以外之人於審判外之言詞或書面陳述，除法律有規定
    者外，不得作為證據，刑事訴訟法第159 條固定有明文，惟
    被告以外之人於審判外之陳述，雖不符同法第159 條之1 至
    第159 條之4 等4 條之規定，而經當事人於審判程式同意作
    為證據，法院審酌該言詞陳述或書面陳述作成時之情況，認
    為適當者，亦得為證據。又當事人、代理人或辯護人於法院
    調查證據時，知有刑事訴訟法第159 條第1 項不得為證據之
    情形，而未於言詞辯論終結前聲明異議者，視為有前項之同
    意，此亦據同法第159 條之5 規定明確。查本案所引用之證
    據資料（詳後引證據），其中傳聞證據部分，縱無刑事訴訟
    法第159 條之1 至第159 條之4 或其他規定之傳聞證據例外
    情形，亦因檢察官及被告未於本院言詞辯論終結前聲明異議
    （見本院卷第15至16頁），依刑事訴訟法第159 條之5 第1
    項、第2 項之規定，本院審酌該等證據作成之情況，並無不
    當，認以上揭言詞與書面陳述作為證據，應屬適當，應得為
    證據。
二、上開犯罪事實，業據被告於本院審理中坦承不諱（見本院卷
    第64頁），核與證人戊○○○○於偵查、本院審理中及證人
    陳鴻銘於本院審理中證述情節（見偵查卷第18至19頁、本院
    卷第49至50、52至53、59至60頁），大致相符，並經臺灣臺
    中地方法院檢察署檢察官勘驗支援警力到場處理錄音光碟無
    訛，有該署勘驗筆錄在卷可憑（見偵查卷第32頁），復有職
    務報告2 紙、酒精濃度測試紀錄表1 紙、現場照片4 張、臺
    中縣警察局勤務指揮中心受理110 報案紀錄單1 紙、現場圖
    1 張在卷可稽（見警卷第6 、8 至11頁、核退卷第5 至6 頁
    ），足見被告之自白核與事實相符，應堪採信。雖證人林哲
    緯於本院審理中具結證稱：伊進入被告住處勸阻被告時，並
    未聞到瓦斯味，也未聽到瓦斯漏出之嘶嘶聲等語（見本院卷
    第51頁）。然被告確有開啟瓦斯，瓦斯並漏逸發出嘶嘶聲等
    情，業據證人鄭曜竹、陳鴻銘證述在卷，且於證人林哲緯在
    被告住處門外勸阻被告時，被告猶對林哲緯稱「火若開下去
    ，就會爆炸」等語，有上開勘驗筆錄及本院勘驗筆錄在卷可
    憑（見本院卷第62頁），衡情，如被告未曾漏逸瓦斯，豈有
    開火會爆炸之理。況證人林哲緯並未全程在場，且被告住處
    大門為紗門，有現場照片可佐，該瓦斯亦可能於證人林哲緯
    到場前慢慢逸出，林哲緯才未聞到。是尚難以證人林哲緯之
    證詞，為被告有利之認定。綜上所述，本案事證明確，被告
    上開犯行，應堪認定。
三、按煤氣中含有一氧化碳，吸入過量將導致人畜窒息，且煤氣
    為易燃物，遇微火即得引燃，巨量甚至引致爆炸，足以危害
    公眾生命、身體、財產之安全，而致生公共危險，此為眾所
    週知。是核被告乙○○所為，係犯刑法第177 條第1 項之漏
    逸氣體罪及同法第135 條第1 項之妨害公務執行罪。被告係
    以一漏逸氣體之行為同時觸犯妨害公務執行犯行，係想像競
    合犯，雖漏逸氣體及妨害公務執行兩罪之法定刑完全相同，
    然因漏逸氣體罪屬於危險犯，且其可能對對公眾安全造成之
    危害較大，依刑法第55條規定從一情節及危害性較重之漏逸
    氣體罪處斷。又起訴書雖未敘及被告妨害公務犯行，然該部
    分業經蒞庭檢察官於本院審理時予併予請求究辦（見本院卷
    第64頁），且與起訴之犯罪事實具有想像競合犯之裁判上一
    罪關係，為起訴效力所及，本院自應併予以審理，附此敘明
    。本院審酌被告因酒後陸續與母親、父親口角爭執，思慮能
    力降低，致犯本案，及漏逸瓦斯煤氣，極易釀成大禍，嚴重
    危害公共安全，且於偵查中始終否認犯行，惟念其母親一再
    具狀表示原諒被告，請求本院從輕量刑，及被告於本院調查
    證據完畢後終能坦認犯行，知悉所為非是等一切情狀，認檢
    察官所求刑度尚屬過重，爰量處如主文所示之刑，並斟酌被
    告之家庭狀況、智識能力等情（見警卷受詢問人欄所載），
    諭知以新臺幣1 千元為易科罰金之折算標準。末查，被告乙
    ○○未曾因故意犯罪受有期徒刑以上刑之宣告，有臺灣高等
    法院被告前案紀錄表在卷可按，其因酒醉一時失慮，致為本
    件犯行，被告經此偵審程序與科刑之教訓，當能知所警惕而
    信無再犯之虞，本院因認對其所宣告之刑，應以暫不執行為
    適當，爰併諭知被告緩刑2 年，以勵自新；惟被告前曾因酒
    醉駕車之公共危險案件，經本院判處拘役55日，有前案紀錄
    表可憑，此次又為本件犯行，其守法觀念顯有不足，為使被
    告於緩刑期間內，仍深知戒惕，避免緩刑之宣告遭撤銷，且
    導正其行為與法治之觀念，爰併宣告其於緩刑期間內，向指
    定之指定之政府機關、政府機構、行政法人、社區或其他符
    合公益目的之機構或團體提供60小時之義務勞務，並依刑法
    第93條第1 項第2 款之規定，應於緩刑期間付保護管束，期
    能使被告於義務勞務過程及保護管束期間，確切明瞭其行為
    所造成之危害，並培養正確法治觀念。至於被告究應向何提
    供義務勞務，屬執行之問題，應由執行檢察官斟酌全案情節
    及各政府機關、政府機構、行政法人、社區或其他符合公益
    目的之機構或團體之需求，妥為指定，併予敘明。
據上論斷，應依刑事訴訟法第284 條之1 、第299 條第1 項前段
，刑法第135 條第1 項、第177 條第1 項、第55條、第41條第1
項前段、第74條第1 項第1 款、第2 項第5 款、第93條第1 項第
2 款，刑法施行法第1 條之1 第1 項、第2 項前段，判決如主文
本案經檢察官甲○○到庭執行職務。
中    華    民    國    99    年    9     月    10    日
                    刑事第十五庭  法  官  廖純卿
以上正本證明與原本無異。
如不服本判決應於收受送達後10日內向本院提出上訴書狀，並應
敘述具體理由；其未敘述上訴理由者，應於上訴期間屆滿後20日
內向本院補提理由書（均須按他造當事人之人數附繕本）「切勿
逕送上級法院」。
                                  書記官  柳寶倫
中    華    民    國    99    年    9     月    10    日
附錄本案論罪科刑法條：
刑法第135 條第1 項、第177 條第1 項。

司法院資訊處製作；財團法人民間司法改革基金會備份。
